臺灣高等法院刑事裁定
111年度抗字第847號
抗  告  人
即  受刑人  邱鴻淵



上列抗告人因聲請定其應執行刑案件，不服臺灣桃園地方法院中
華民國111年4月27日裁定（111年度聲字第1043號），提起抗告
，本院裁定如下：
    主  文
抗告駁回。
    理  由
一、原裁定意旨略以：抗告人即受刑人邱鴻淵所犯如附表所示之
    罪，已分別經法院判處如附表所示之刑確定，有卷內各該判
    決及前案紀錄表可稽，爰衡酌受刑人本件責任非難重複之程
    度，並就全案為整體之非難評價後，定其應執行刑有期徒刑
    2年2月等語。
二、抗告意旨略以：受刑人所犯如附表所示之5罪，其中2罪竊盜
    及1罪詐欺之犯罪時間僅差距1個月。又所犯2件毒品罪間，
    犯罪時間僅差1日，且施用毒品犯行之犯罪情節尚非重大，
    又係危害自身身體健康，並未侵害他人法益，應著重矯治，
    而非重罰。然原裁定未考量上情，僅象徵性酌減2個月，實
    不合定應執行刑應綜合考量各情之旨。另觀之原裁定所定之
    執行刑，顯較諸一般相類案件為重，實不利受刑人。綜上，
    爰請求撤銷原裁定，從輕定刑云云。
三、按裁判確定前犯數罪者，併合處罰之；數罪併罰有二裁判以
    上者，應依刑法第51條之規定定其應執行之刑；宣告多數有
    期徒刑者，於各刑中之最長期以上，各刑合併之刑期以下，
    定其刑期，但不得逾30年；定其應執行刑者，由該案犯罪事
    實最後判決之法院之檢察官，聲請該法院裁定之，刑法第50
    條第1項前段、第53條、第51條第5款及刑事訴訟法第477條
    第1項分別定有明文。次按，刑罰之科處，應以行為人之責
    任為基礎，考量人之生命有限，刑罰對被告造成之痛苦程度
    ，係以刑度增加而生加乘效果，而非等比方式增加，如以實
    質累加方式執行，刑責恐將偏重過苛，不符現代刑事政策及
    刑罰之社會功能，故透過定應執行刑程式，採限制加重原則
    ，授權法官綜合斟酌被告犯罪行為之不法與罪責程度、各罪
    彼此間之關聯性（例如數罪犯罪時間、空間、各行為所侵害
    法益之專屬性或同一性、數罪對法益侵害之加重效應等）、
    數罪所反應被告人格特性與傾向、對被告施以矯正之必要性
    等，妥適裁量最終具體應實現之刑罰，以符罪責相當之要求
    。因此，法院於酌定執行刑時，應體察法律恤刑之目的，為
    妥適之裁量，俾符合實質平等原則，否則有悖於公平正義，
    即有裁量權行使不當之違失（最高法院105年度台抗字第626
    號、106年度台抗字第177號裁定意旨參照）。
四、經查：
　㈠原裁定以受刑人所犯如附表編號1至5所示之罪，先後經判處
    如附表編號1至5所示之刑，均經分別確定在案。又受刑人所
    犯如附表各編號所示之罪合於刑法第50條第1項第1款規定，
    茲受刑人請求檢察官向原審聲請定其應執行之刑，有前揭判
    決書、本院被告前案紀錄表、臺灣桃園地方檢察署依民國10
    2年1月23日修正之刑法第50條調查受刑人是否聲請定應執行
    刑調查表在卷可按，原審因認檢察官之聲請為正當，就受刑
    人所犯如附表編號1至5所示之罪，於有期徒刑10月以上，有
    期徒刑2年4月以下之範圍內，定應執行刑有期徒刑2年2月乙
    節，核未逾越刑法第51條第5款所定之界限。
  ㈡本院審酌受刑人所犯如附表各編號所示之罪，分係加重竊盜
    （未遂）、持有第一級毒品、施用第一級毒品、以不正方法
    由自動付款設備取得他人之物罪，渠等罪質，侵害法益、犯
    罪情節等尚非均同，另犯罪時間分布在106年9月及107年8、
    9月間；考量受刑人所犯上開諸罪所反映人格特質之差異，
    所犯數罪的犯罪類型之不同，於併合處罰時，其責任非難重
    複之程度有間，以及實現刑罰經濟的功能，暨數罪對法益侵
    害之效應等總體一切情狀，因認原裁定在內、外部界限之間
    ，就受刑人所犯如附表所示之罪，於有期徒刑10月以上，有
    期徒刑2年4月以下之範圍內，再予酌減有期徒刑2個月，而
    定應執行有期徒刑2年2月乙節，業已考量上開定應執行刑應
    審酌之要素，給予受刑人相當之恤刑利益，而為公平、合理
    之定刑，尚不能認有何裁量濫用之情事，揆諸上開最高法院
    裁判意旨，並無違法或不當之處。抗告意旨請求本院再予從
    輕定其應執行刑云云，核無理由。
　㈢至其他法院裁判，要屬法院酌量個案情形之結果，因各案件
    之情節不同，並無相互拘束之效力，亦無從比附援引，自難
    援引他案裁判定執行刑之刑度，指摘本件原裁定不當，而請
    求從輕或更有利於受刑人之裁定。又受刑人已就原裁定提起
    抗告，請求更定較輕之應執行刑，並以書面詳述意見，足認
    受刑人已就本件定應執行刑陳述意見，是原審未予受刑人陳
    述意見即為本件定刑，尚難認原裁定有足資撤銷之瑕疵，附
    此敘明。
五、綜上所述，受刑人徒憑己見指摘原裁定不當云云，難認可採
    。原裁定並無違誤或不當，本件抗告為無理由，應予駁回。
據上論斷，應依刑事訴訟法第412條，裁定如主文。
中　　華　　民　　國　　111 　年　　6 　　月　　13　　日
                  刑事第十九庭  審判長法　官  曾淑華
                                      法　官  李殷君
                                      法　官  陳文貴
以上正本證明與原本無異。
如不服本裁定，應於收受送達後五日內向本院提出再抗告狀。
                                      書記官  俞妙樺
中　　華　　民　　國　　111 　年　　6 　　月　　13　　日

附表
編            號  1 2 3 罪            名       加重竊盜未遂       加重竊盜     持有第一級毒品 宣     告     刑  有期徒刑5月 有期徒刑10月 有期徒刑3月 犯   罪   日  期  107年9月21日 107年8月23日 106年9月26日 偵   查   機  關年   度   案  號  桃園地檢107年度偵字第26688號 桃園地檢107年度偵字第30304號、108年度偵緝字第430號 桃園地檢108年度撤緩偵字第124號、108年度撤緩毒偵字第372號 最  後   事實審 法    院 桃園地院 臺灣高院 桃園地院  案    號 107年度審易字第3432號 109年度上易字第1240號 108年度審訴字第1651號  判決日期 108年7月31日 109年9月24日 109年4月13日 確  定   判  決 法    院 桃園地院 臺灣高院 臺灣高院  案    號 107年度審易字第3432號 109年度上易字第1240號 109年度上訴字第2169號  判    決確定日期 108年8月27日 109年9月24日 109年6月22日 （不得上訴） 是否為得易科罰金之案件           是          否           是 備            註  桃園地檢108年度執字第13626號 桃園地檢109年度執字第18633號 桃園地檢109年度執字第13770號 
















編            號  4 5 （以下空白） 罪            名      施用第一級毒品 以不正方法由自動付款設備取得他人之物  宣     告     刑  有期徒刑7月 有期徒刑3月  犯   罪   日  期  106年9月25日 107年9月13日  偵   查   機  關年   度   案  號  桃園地檢108年度撤緩偵字第124號、108年度撤緩毒偵字第372號 桃園地檢109年度偵字第31036號  最  後   事實審 法    院 桃園地院 桃園地院   案    號 108年度審訴字第1651號 109年度審易字第2455號   判決日期 109年4月13日 110年5月7日  確  定   判  決 法    院 最高法院 桃園地院   案    號 109年度台上字第4776號 109年度審易字第2455號   判    決確定日期 109年10月28日 110年6月9日  是否為得易科罰金之案件           否          是  備            註  桃園地檢109年度執字第19707號 桃園地檢110年度執字第7466號